# 子公司之间销售固定资产，合并报表如何处理？

提问人：治心 时间：2020-11-25 17:33:09
我们是一个集团公司，有个从事房地产的子公司欠另一个子公司 5000 万元，现在他们协议用房屋顶账，一房销售，另一方做投资性房地产，请问合并报表抵消分录如何做。谢谢大家

回答人：chenyiwei
1 、如果购入方对投资性房地产采用成本模式计量的，则合并抵销与一般的内部交易抵销（一方将库存商品提供给另一方作为固定资产）无本质差异，抵销内部交易收入、成本和期末未实现损益，后续抵销调整各年度折旧、摊销费用。
2 、如果购入方对投资性房地产采用公允价值模式进行后续计量的，则合并报表层面应达到的处理效果是将存货转为投资性房地产，转换日公允价值与账面价值之间的差额计入其他综合收益。假设A（房地产开发企业）销售给B（投资性房地产运营企业）的该房产成本为 4000 万元，公允价值为 5000 万元，则抵销分录为：
借：营业收入 5000
贷：营业成本 4000
贷：其他综合收益——存货转为投资性房地产转换日公允价值变动 1000
借：投资性房地产——公允价值变动 1000
贷：投资性房地产——成本 1000